【裁判字號】    98,易,937
【裁判日期】    980520
【裁判案由】    違反商標法
【裁判全文】
臺灣臺北地方法院刑事判決               98年度易字第937號
公  訴  人  臺灣臺北地方法院檢察署檢察官
被      告  乙○○
上列被告因違反商標法案件，經檢察官聲請以簡易判決處刑（98
年度偵字第1392號），本院認不宜以簡易判決處刑（98年度簡字
第878號），而改用通常程序審理，茲判決如下：
    主  文
乙○○明知為未得商標權人同意，於同一商品，使用相同之註冊
商標之商品而販賣，累犯，處拘役伍拾伍日，如易科罰金，以新
臺幣壹仟元折算壹日。
扣案使用如附件一所示「LACOSTE」商標圖樣之仿冒商標商品短
袖馬球衫肆拾件、使用如附件二所示「adidas」商標圖樣之仿冒
商標商品外套及長袖T恤各壹件，均沒收。
    事  實
一、乙○○前於民國92年間，因違反商標法案件，經臺灣板橋地
    方法院以93年度易字第120號判處有期徒刑4月，於93年4月
    29日確定，於94年1月26日縮刑期滿而執行完畢。詎其猶不
    知悔改，明知如附件一、二所示「LACOSTE」、「adidsa」
    商標名稱、圖樣，分別係法商拉克絲蒂股份有限公司及德商
    阿迪達斯公司（依附表二所示商標權人中文名稱，起訴書誤
    為亞德脫士沙洛蒙股份有限公司）向經濟部智慧財產局（前
    為經濟部中央標準局）申請註冊登記，並取得商標專用權之
    商標（商標註冊證號、圖樣、專用期限、指定使用商品名稱
    等分別詳如附件一、二所示），現均仍於專用期限內，應受
    我國商標法之保護，且附件一、二所示之商標名稱、圖樣，
    在國際間已行銷多年，為相關大眾所周知之註冊商標，未經
    上開公司之同意或授權，不得於同一商品使用相同或近似之
    商標名稱、圖樣，或販賣仿冒前開商標名稱、圖樣之商品。
    其竟基於販賣仿冒商標商品之反覆、延續之單一犯意，於97
    年9月中之前某日，以每件新臺幣（下同）270元至280元之
    價格，委託其親友自菲律賓寄送不詳數目（但數量大於扣案
    件數）、未經授權使用附件一所示「LACOSTE」商標圖樣之
    仿冒商標商品短袖馬球衫，復於97年9月中旬前之某時，於
    不詳地點之跳蚤市場內，以每件250元之價格購入未經授權
    使用附件二所示「adidas」商標圖樣之仿冒商標商品外套、
    長袖T恤各1件後，旋即自97年9月中某日起於每週日，在臺
    北市○○○路○段25號2樓208室內，意圖販賣而陳列前開仿
    冒商標馬球衫、外套及長袖T恤，並以每件350元之價格，向
    不特定人販賣牟利。嗣於97年12月14日13時50分許，為警於
    上址當場查獲，並扣得上開仿冒附件一所示商標商品短袖馬
    球衫40件、仿冒附件二所示商標商品外套、長袖T恤各1件。
二、案經法商拉克絲蒂股份有限公司、德商阿迪達斯公司均委由
    唐朝智慧財產有限公司訴請臺北縣政府警察局土城分局報告
    臺灣臺北地方法院檢察署檢察官偵查後聲請簡易判決處刑。
    理  由
一、程序方面：
    按檢察官聲請以簡易判決處刑案件，經法院認為不得或不宜
    以簡易判決處刑者，應適用通常程序審判之，刑事訴訟法第
    452條定有明文。本件檢察官認定被告乙○○販賣仿冒商品
    ，涉犯商標法第82條之罪嫌，惟被告於偵查中即未到庭，於
    本院依簡易程序審理時，經合傳喚亦無正當理由未到庭，無
    從確認其人別資料是否無誤，是本案仍不宜逕以簡易判決處
    刑，乃改依通常程序處理，合先敘明。
二、認定犯罪事實之證據及理由：
    上揭犯罪事實，業據被告於本院審理時坦承不諱，並據告訴
    代理人甲○○、劉禮綺分別於警詢及檢察官訊問時指訴綦詳
    ，並有經濟部智慧財產局商標資料檢索服務列印資料2份、
    鑑別委任狀2份、鑑定報告書、授權書、委任狀、駐法國台
    北代表處證明文件、駐德國台北代表處慕尼黑辦事處證明文
    偉各1份及現場採證照片7幀在卷可憑，復有扣案之仿冒附件
    一所示商標商品短袖馬球衫共40件、仿冒附件二所示商商臺
    商品外明、長袖T恤各1件及臺北縣政府警察局土城分局搜索
    扣押筆錄、扣押物品目錄表等在卷可參。以上均足為被告自
    白之佐證，是被告自白核與事實相符，應堪採信。本件事證
    明確，被告犯行洵堪認定。
三、論罪科刑：
  (一)按商標法第82條規定之「販賣」行為，本不以販入後復行賣
    出為必要，苟係以營利為目的而販入或賣出，犯罪即屬成立
    。又同條所謂「意圖販賣而輸入」之行為，係指以非營利之
    目的自國外輸入至國內，其後始起意出售所持有之仿冒商標
    商品以營利，且迄未著手出賣者而言。再者，廣義之販入行
    為自包含輸入在內，是以上述「販賣」與「意圖販賣而輸入
    」之區分，乃是以行為人於販入或輸入之初是否基於營利之
    目的而為之。被告委託菲律賓親友以每件270至280元價格將
    仿冒附件一所示「LACOSTE」商標商品短袖馬球衫寄至臺灣
    ，於97年9月中旬某週日起於每週日拿至查獲地點陳列，以
    每件350元價格販賣牟利，顯見被告將仿冒商標商品自國外
    輸入國內之行為，其自始即係基於營利之目的而為販入之行
    為，應屬販賣無訛。
  (二)核被告所為，係犯商標法第82條之販賣仿冒商標商品罪。被
    告意圖販賣而陳列仿冒商標商品之低度行為，應為販賣之高
    度行為所吸收，不另論罪。又刑事法若干犯罪行為態樣，本
    質上原具有反覆、延續實行之特徵，立法時既予特別歸類，
    定為犯罪構成要件之行為要素，則行為人基於概括之犯意，
    在密切接近之一定時、地持續實行之複次行為，倘依社會通
    念，於客觀上認為符合一個反覆、延續性之行為觀念者，於
    刑法評價上，即應僅成立一罪；學理上所稱「集合犯」之職
    業性、營業性或收集性等具有重複特質之犯罪均屬之，例如
    經營、從事業務、收集、販賣、製造、散布等行為概念者，
    此有最高法院9年度台上字第1079號判決足資參照。本件被
    告販賣本案仿冒商標商品之營業性行為，係在密集期間內以
    相同之方式，於同一營業場所持續進行，未曾間斷，是此販
    賣犯行，即具有反覆、延續實行之特徵，從而在行為概念上
    ，縱有多次販賣予不特定人之行為，仍應評價認係包括一罪
    之集合犯。被告以一行為侵害法商拉克絲蒂股份有限公司、
    德商阿迪達斯股份有限公司之商標權，係一行為而觸犯二罪
    名，為想像競合犯，應從一重論處商標法第82條之販賣仿冒
    商標商品罪。
  (三)末查，被告前於92年間，因違反商標法案件，經臺灣板橋地
    方法院以93年度易字第120號判處有期徒刑4月，於93年4月
    29日確定，於94年1月26日縮刑期滿而執行完畢，有臺灣高
    等法院被告前案紀錄表在卷可按，其前受徒刑執行完畢，於
    5年以內故意再犯本件最重本刑為有期徒刑以上之罪，為累
    犯，應依刑法第47條第1項規定，加重其刑。
  (四)爰審酌被告犯罪之動機、智識程度、以販賣仿冒商標商品之
    方式賺取錢財，顯欠缺保護智慧財產權之觀念，並影響商標
    權人之商譽及正常收益，並減損我國保護智慧財產權之國際
    形象暨所販賣之仿冒商標商品數量、價值非鉅，所生危害尚
    屬輕微，犯後坦承犯行，態度尚佳等一切情狀，量處如主文
    所示之刑，並諭知易科罰金之折算標準。
  (五)扣案使用如附件一所示「LACOSTE」商標圖樣之仿冒商標商
    品短袖馬球衫40件、使用如附件二所示「adidas」商標圖樣
    之仿冒商標商品外套、長袖T恤各1件，不論屬於犯人與否，
    均應依商標法第83條規定宣告沒收。
四、據上論斷，依刑事訴訟法第452條、第284條之1、第299條第
    1項前段，商標法第82條、第83條，刑法第11條前段、第55
    條、第47條第1項、第41條第1項前段，判決如主文。
本案經檢察官盧姿如到庭執行職務
中    華    民    國    98    年    5    月     20    日
                       刑事第十二庭  法  官  陳慧萍
以上正本證明與原本無異。
如不服本判決應於收受送達後10日內向本院提出上訴書狀，並應
敘述具體理由；其未敘述上訴理由者，應於上訴期間屆滿後20日
內向本院補提理由書（均須按他造當事人之人數附繕本）「切勿
逕送上級法院」。
                                     書記官  黃慧怡
中    華    民    國    98    年    5    月     20    日
附錄本案論罪科刑法條：
商標法第81條
未得商標權人或團體商標權人同意，有下列情形之一者，處3年
以下有期徒刑、拘役或科或併科新臺幣20萬元以下罰金：
一、於同一商品或服務，使用相同之註冊商標或團體商標者。
二、於類似之商品或服務，使用相同之註冊商標或團體商標，有
    致相關消費者混淆誤認之虞者。
三、於同一或類似之商品或服務，使用近似於其註冊商標或團體
    商標之商標，有致相關消費者混淆誤認之虞者。
商標法第82條
明知為前條商品而販賣、意圖販賣而陳列、輸出或輸入者，處一
年以下有期徒刑、拘役或科或併科新臺幣5萬元以下罰金。
商標法第83條
犯前二條之罪所製造、販賣、陳列、輸出或輸入之商品，或所提
供於服務使用之物品或文書，不問屬於犯人與否，沒收之。


司法院資訊處製作；財團法人民間司法改革基金會備份。
